# Felipe Matheus Morais da Silva

Brasileiro, solteiro, 21 anos. (82) 9.9830-8130 (82) 9.9835-5023

E-mail: fematheus.46127@gmail.com

### Objetivo

Como atendente por quase 2 anos e formado no exército, fico a disposição da empresa para serviços gerais, administrativos ou atendimento ao público; com facilidade de locomoção através de transporte privado, assim como disponibilidade de horário tanto para período diurno quanto noturno.

## Experiência

#### Candy Club

Atendente de Restaurante; auxiliar de cozinha. Novembro 2022 - Fevereiro 2024 (1 ano e 3 meses) Arapiraca, Alagoas

#### Coqueirais Restaurante

Atendente de Restaurante Fevereiro 2019 - Setembro 2019 (7 meses) Arapiraca, Alagoas

# Educação

Moacir Teófilo da Silva

Ensino médio básico. Janeiro 2018 - Dezembro 2021 Arapiraca, Alagoas

#### Tiro de Guerra 07015

Formação dos atiradores e de cabos para o Exército Brasileiro. Fevereiro 2023 - Novembro 2023 Arapiraca, Alagoas